臺灣桃園地方法院刑事判決
110年度易字第884號
公  訴  人  臺灣桃園地方檢察署檢察官
被      告  彭文郁



上列被告因竊盜案件，經檢察官提起公訴（110年度偵緝字第842
號），本院判決如下：
    主  文
彭文郁犯侵入住宅竊盜罪，處有期徒刑陸月，如易科罰金，以新
臺幣壹仟元折算壹日。
未扣案如附表所示之物均沒收，如全部或一部不能沒收或不宜執
行沒收時，追徵其價額。
    事  實
一、彭文郁意圖為自己不法所有，基於侵入住宅竊盜之犯意，於
    民國109年8月25日凌晨2時6分許，侵入葉明章居住之桃園市
    ○○區○○路000巷000號住處內(侵入住宅部分，未據告訴)，竊
    取葉明章所有之雞肉1箱、COSTCO（起訴書誤載為COSOC，應
    予更正）牛排1盒、電動牙刷1組（詳如附表），得手後旋逃
    離現場。嗣經葉明章查覺遭竊，報警處理，始循線查悉上情
    。
二、案經葉明章訴由桃園市政府警察局楊梅分局報請臺灣桃園地
    方檢察署檢察官偵查起訴。
    理  由
壹、證據能力：
一、按被告以外之人於審判外之陳述，雖不符刑事訴訟法第159
    條之1至之4等4條之規定，而經當事人於審判程序同意作為
    證據，法院審酌該言詞陳述或書面陳述作成時之情況，認為
    適當者，亦得為證據；當事人、代理人或辯護人於法院調查
    證據時，知有刑事訴訟法第159條第1項不得為證據之情形，
    而未於言詞辯論終結前聲明異議者，視為有前項之同意，同
    法第159條之5定有明文。立法意旨在於傳聞證據未經當事人
    之反對詰問予以核實，原則上先予排除。惟若當事人已放棄
    反對詰問權，於審判程序中表明同意該等傳聞證據可作為證
    據；或於言詞辯論終結前未聲明異議，基於尊重當事人對傳
    聞證據之處分權，及證據資料愈豐富，愈有助於真實發見之
    理念，且強化言詞辯論主義，使訴訟程序得以順暢進行，上
    開傳聞證據亦均具有證據能力。查本案下列所引用之被告以
    外之人於審判外之陳述，因被告彭文郁表示同意有證據能力
    （110年度審易字第1100號卷，下稱審易字卷，第35頁），
    復本院認其作成之情況並無違法不當情況，經審酌後認為適
    當，故前開審判外之陳述得為證據。
二、另本院以下所引用之非供述證據，均與本案事實具有自然關
    聯性，且核屬書證、物證性質，又查無事證足認有違背法定
    程序或經偽造、變造所取得等證據排除之情事，復經本院依
    刑事訴訟法第164條、第165條踐行物證、書證之調查程序，
    況公訴人及被告對此部分之證據能力亦均不爭執，是堪認均
    有證據能力。
貳、實體部分：
一、認定被告犯罪事實所憑證據及理由：
㈠、訊據被告固坦承於上揭時間，進入告訴人葉明章之上址居處
    取走雞肉1箱等情，惟矢口否認有何加重竊盜之犯行，辯稱
    ：我與葉明章當時是男女朋友，案發時是要回去屋內拿我自
    己私人的衣物及盥洗用具，我也有告知葉明章要回去搬東西
    ，而且我只有拿走雞肉，因為這是葉明章之前說要送給我的
    ，本件實際上是葉明章與我吵架後，不甘願送我東西才提告
    ，另外，如果我真的要偷東西，會何不選擇更有價值的財物
    ，反而只有偷食物云云。
㈡、經查：
１、被告於109年8月25日凌晨2時6分許，進入告訴人葉明章所居
    住位在桃園市○○區○○路000巷000號之屋內，並取走雞肉1箱
    之事實，業據被告坦認在卷（110年度偵緝字第842號卷，下
    稱偵緝字卷，第45至47、55至57頁；審易字卷，第33至35頁
    ），核與證人即告訴人葉明章於警詢及本院審理時之證述（
    110年度偵字第1027號卷，下稱偵字卷，第17至19頁；110年
    度易字第884號卷，下稱易字卷，第58至81頁）大致相符，
    並有監視器錄影畫面翻拍照片、監視器錄影畫面擷圖、勘驗
    筆錄（偵字卷，第29至34頁；易字卷，第39至50、54至57頁
    ）在卷可稽，上開事實，首堪認定。
２、證人葉明章於警詢時證稱：於109年8月25日凌晨2時6分，有
    一男一女開著白色自小客車到我家，女的就進入我家竊取雞
    肉一箱（8隻雞）、COSTCO牛排一盒、電動牙刷一組，並將
    上開物品搬到車子後，由另一名男子將該物品搬上後車箱，
    該名女子是我的前女友彭文郁等語（偵字卷，第17至19頁）
    ，次於本院審理時具結證稱：因為那天我與彭文郁吵架，她
    很生氣叫人要來打我，所以我報警，我和她才會到警局作筆
    錄，我還在警察局作筆錄時，因為她先作完筆錄就離開，我
    作完筆錄回家後，隔天要煮飯，打開冰箱時，發現雞肉和牛
    排不見，又詳細檢查一下，才發現電動牙刷也不見，我才看
    監視器，發現原來是彭文郁之前趁我還在警察局作筆錄時，
    她先離開跑回家偷拿等語（易字卷，第59至61頁），參酌證
    人葉明章於警詢及本院審理時之證述，前後大致相符，且於
    本院審理時係以證人身分具結作證，誠無必要冒刑法偽證罪
    重罪之風險，虛編杜撰不實情節設詞誣陷被告，復有監視器
    錄影畫面擷圖及勘驗筆錄（易字卷，第39至50、54至57頁）
    在卷可佐，足認證人葉明章前開證述情節，當屬信實，應堪
    採認。
３、被告雖猶執前詞置辯，然查：
⑴、被告辯稱：案發時是回去拿私人衣物及盥洗用具，也有告知
    葉明章要回去搬東西，而且雞肉是葉明章之前說要送的云云
    ，惟查：證人葉明章於本院審理時具結證稱：我並沒有同意
    彭文郁拿走雞肉、牛排、電動牙刷，當時我人還在警察局作
    筆錄，她事前也沒有跟我說她要回去搬東西，我家裡也沒有
    放她的東西，她之前到我家住宿時也沒有留宿衣物在家中，
    遭竊的雞肉、電動牙刷是之前買的，牛排則是與彭文郁一起
    去好市多時買的，我不曾向她表示過要將雞肉、電動牙刷、
    牛排送給她等語（易字卷，第59至61、72至79頁），酌以證
    人葉明章前開證述，被告上揭所辯顯然核與證人葉明章之證
    詞大相逕庭，而證人葉明章上揭證述業經具結，應足以擔保
    其證詞之憑信性，應可採信。另反觀被告之辯詞，衡諸常情
    ，果若被告進入證人葉明章之家中，僅是要取回自身物品，
    大可再與證人葉明章另約定見面時間，甚或請證人葉明章擇
    期交付即可，應無必要趁深夜時分，且證人葉明章猶在警局
    製作筆錄，而不在家中之際，又大費周章請他人駕車載至該
    處，被告此舉實有啟人疑竇之處，是其辯稱斯時係為前往證
    人葉明章家中取回私人物品云云，自難採信。
⑵、被告另辯稱：本件是葉明章與其吵架後，不甘送東西才提告
    ，另外，如果真的要偷東西，會何不選擇更有價值的財物，
    反而只偷食物云云，惟查：參酌證人葉明章前開證述，其先
    前並無向被告表示欲贈送本案遭竊之雞肉、牛排及電動牙刷
    ，故被告辯稱是證人葉明章因雙方吵架後，不甘願之前餽贈
    之物品方提起告訴云云，已非有據，再者，被告辯稱先前證
    人葉明章有對其為贈與雞肉之意思，然而，縱認證人葉明章
    確曾有此等贈與之意思表示，於證人葉明章未交付前，雞肉
    仍為證人葉明章所有之物品，被告未經證人葉明章同意即逕
    行進入其屋內取走雞肉，自難認係屬法律所允許之行為，況
    被告取走上開雞肉前，雙方因爆發爭端而至警局，顯見彼此
    間之情誼已屬非佳，則非無可能被告認為證人葉明章先前有
    欲贈送物品之意，而慮及證人葉明章恐事後反悔，不願履行
    承諾，遂率自先行取走雞肉。此外，證人葉明章於本院審理
    時證稱：雞肉跟牛排是放家裡客廳的大冰箱內，電動牙刷在
    樓上房間浴室門口的櫃子桌上，雞肉跟牛排可能是因為我買
    回來放到冰箱時，彭文郁有看著我放進去，電動牙刷則是因
    為她在我那邊住過一個晚上，所以她可能看到，牛排與雞肉
    都沒拆封，電動牙刷還沒使用過等語（易字卷，第77至78頁
    ），觀諸證人葉明章遭竊之雞肉與牛排均係放置在同一處，
    且均是未開封食用之狀態，則被告取走雞肉時，順勢將牛排
    竊走，尚屬可能之事，又衡以被告斯時已對證人葉明章心存
    怨懟，本於報復之心態動機，再將先前見聞知曉存放處所之
    全新電動牙刷一併竊走，亦屬合於情理，況參酌監視器錄應
    畫面勘驗筆錄，被告係於109年8月25日凌晨2時4分許至同日
    凌晨2時9分許，2次進出證人葉明章上址房屋，此有監視器
    錄影畫面勘驗筆錄（易字卷，第55至57頁）足憑，可見被告
    待在屋內之時間非長，衡情非無可能係為趕在證人葉明章從
    警局回家前遂行竊盜犯行，則被告於此等短暫之時間內，當
    係無暇仔細搜索證人葉明章家中之財物，而僅得就其已知悉
    放置地點之上開物品進行竊取，是被告上開所辯，自非有據
    ，不足採信。
㈢、綜上所述，被告所辯，顯係卸責之詞，不足採信，本案被告
    前開犯行，事證明確，應予依法論科。
二、論罪科刑：　　
㈠、核被告彭文郁所為，係犯刑法321條第1項第1款之侵入住宅竊
    盜罪。
㈡、爰審酌被告因貪圖小利而下手行竊，其漠視他人之財產權之
    情，顯然欠缺尊重他人財產權之觀念，所為殊非可取難，又
    犯後矢口否認犯行，態度非佳，惟慮及被告於本案所竊得財
    物價值非鉅，復兼衡被告犯罪之動機、手段、情節、智識程
    度、素行、家庭及經濟狀況、所生危害、迄今未與告訴人達
    成和解或賠償告訴人所受損害等一切情狀，量處如主文所示
    之刑，並諭知易科罰金之折算標準。
三、沒收：
㈠、按「供犯罪所用、犯罪預備之物或犯罪所生之物，屬於犯罪
    行為人者，得沒收之。但有特別規定者，依其規定。」、「
    犯罪所得，屬於犯罪行為人者，沒收之。但有特別規定者，
    依其規定。」、「前二項之沒收，於全部或一部不能沒收或
    不宜執行沒收時，追徵其價額。」、「犯罪所得已實際合法
    發還被害人者，不予宣告沒收或追徵。」，刑法第38條第2
    項、第38條之1第1項、第3項、第5項分別定有明文。
㈡、查被告所竊得之雞肉1箱、COSTCO牛排1盒、電動牙刷1組（如
    附表），自屬被告就上開犯行之犯罪所得，未據扣案，亦未
    歸還予告訴人，爰依刑法第38條之1第1項前段規定宣告沒收
    ，並依同條第3項規定，於全部或一部不能沒收或不宜執行
    沒收時，追徵其價額。
據上論斷，應依刑事訴訟法第299條第1項前段，刑法第321條第1
項第1款、第41條第1項前段、第38條第2項、第38條之1第1項、
第3項，刑法施行法第1條之1第1項，判決如主文。
本案經檢察官張羽忻提起公訴，檢察官林奕瑋到庭執行職務。　
中　　華　　民　　國　　111 　年　　2 　　月　　9 　　日
           刑事第十七庭    法　官　張英尉
以上正本證明與原本無異。
如不服本判決應於收受判決後20日內向本院提出上訴書狀，並應
敘述具體理由。其未敘述上訴理由者，應於上訴期間屆滿後20日
內向本院補提理由書(均須按他造當事人之人數附繕本)「切勿逕
送上級法院」。 
　　　　　　　　　　　　 　書記官　李芝菁　　　　　 
中　　華　　民　　國　　111 　年　　2 　　月　　10　　日
附表：
編號 物品名稱 數量  ㈠ 雞肉 1箱（8隻雞）  ㈡ COSTCO牛排 1盒  ㈢ 電動牙刷 1組 
附錄本案論罪科刑法條：
中華民國刑法第321條
犯前條第1項、第2項之罪而有下列情形之一者，處6月以上5年以
下有期徒刑，得併科50萬元以下罰金：
一、侵入住宅或有人居住之建築物、船艦或隱匿其內而犯之。
二、毀越門窗、牆垣或其他安全設備而犯之。
三、攜帶兇器而犯之。
四、結夥三人以上而犯之。
五、乘火災、水災或其他災害之際而犯之。
六、在車站、港埠、航空站或其他供水、陸、空公眾運輸之舟、
    車、航空機內而犯之。
前項之未遂犯罰之。